臺灣高等法院臺南分院民事裁定
                                    109年度訴易字第21號   
原      告  許淑娥  

被      告  林凱雄  
上列當事人間請求損害賠償事件，原告提起刑事附帶民事訴訟，
經本院刑事庭裁定移送前來（109年度附民字第60號），本院裁
定如下：
    主  文
原告之訴及假執行之聲請均駁回。
訴訟費用由原告負擔。
    理  由
一、按「原告之起訴，其訴訟標的為確定判決之效力所及者，法
    院應以裁定駁回之，無庸命其補正。」「除別有規定外，確
    定之終局判決就經裁判之訴訟標的，有既判力。」民事訴訟
    法第249條第1項第7款、第400條第1項分別定有明文。由上
    可知，訴訟標的於確定之終局判決中經裁判者，除法律別有
    規定外，有既判力，當事人不得就該法律關係，更行起訴，
    此觀民事訴訟法第249條第1項第7款及第400條第1項規定自
    明。次按訴訟法上所謂一事不再理之原則，乃指同一事件已
    有確定之終局判決者而言。其所謂同一事件，係指同一當事
    人就同一法律關係而為同一之請求，或就同一訴訟標的求為
    相反之判決，或求為與前訴可以代用之判決而言。
二、原告起訴主張：被告於民國108年1月11日17時許，在臺南市
    中西區友愛街市場後方公園遛狗時，應注意且能注意對其所
    飼養重約23公斤之犬隻「妞妞」(下稱系爭犬隻)加繫繩索，
    竟疏未對系爭犬隻加繫繩索或採取防護措施，致系爭犬隻任
    意奔跑，適有原告以繫繩牽著所飼養重約17公斤之犬隻「咪
    魯」在該處遛狗，系爭犬隻見狀衝向「咪魯」，二犬在地上
    扭滾打鬥，「咪嚕」欲擺脫系爭犬隻往外奔跑，致使原告所
    牽「咪嚕」之繫繩遭拉扯而跌倒2次，受有右膝、左大姆指
    、右面部擦傷、上前牙出血、上唇擦傷等傷害，原告已支付
    醫藥費新臺幣（下同）32,050元，且因上開傷勢精神上受有
    痛苦，請求賠償精神慰撫金10萬元。爰依侵權行為之法律關
    係，提起本件訴訟等語。並聲明：被告應給付原告132,050
    元，及自起訴狀繕本送達翌日起至清償日止，按週年利率百
    分之5計算之利息；原告願供擔保，請准宣告假執行。
三、查，原告前曾以同一原因事實，依侵權行為之法律關係向被
    告起訴請求給付132,050元本息，嗣經臺灣臺南地方法院以1
    09年度南簡字第497號民事判決被告應給付原告82,050元，
    駁回其餘之請求確定在案，有該民事判決及確定證明書在卷
    可稽（見本院訴易字卷第55至61頁），並經本院調取該民事
    卷核閱無訛。是本件原告所主張者與前訴既屬同一事件，基
    於一事不再理之原則，其訴自為不合法，且無從補正。
四、綜上，原告係基於同一原因事實，更行向本院對被告提起本
    件附帶民事訴訟，有違一事不再理原則，揆諸前揭說明，原
    告之訴自非合法，應予駁回，其假執行之聲請，亦失所附麗
    ，應併予駁回。
五、依民事訴訟法第249條第1項第7款、第95條、第78條，裁定
    如主文。
中　　華　　民　　國　　109 　年　　10　　月　　19　　日
                  民事第六庭    審判長法　官  吳上康

                                      法　官  張季芬

                                      法　官  王浦傑
上為正本係照原本作成。　　　　　　　　
不得抗告。
中　　華　　民　　國　　109 　年　　10　　月　　19　　日

                                      書記官  蔡曉卿